【裁判字號】    97,交聲,1119
【裁判日期】    970912
【裁判案由】    聲明異議
【裁判全文】
臺灣高雄地方法院交通事件裁定        97年度交聲字第1119號
原處分機關  高雄市政府交通局
異  議  人  甲○○
即受處分人
上列受處分人因違反道路交通管理處罰條例案件，對於高雄市政
府交通事件裁決中心為之處分（原處分：高市交裁字第裁32-Z1A
006985號），聲明異議，本院裁定如下：
    主  文
異議駁回。
    理  由
一、原處分意旨略以：異議人即受處分人甲○○於民國97年3 月
    4 日上午7 時40分駕駛車號ZV-9835 號自用小客車，行經國
    道1 號高速公路汐五高架道南下15.7公里處，因違規使用路
    肩，經內政部警政署國道公路警察局第一警察隊攔停舉發異
    議人「行駛高速公路違規使用路肩」，並開立公警局交字第
    Z1A006985 號舉發違反道路交通管理事件通知單，而高雄市
    政府交通事件裁決中心依據道路交通管理處罰條例第33條第
    1 項第9 款規定，於97年5 月21日以高市交裁字第裁32-Z1A
    006985號裁決書裁處異議人罰鍰新臺幣（下同）4,000 元。
    異議人接獲裁決書後，不服上開裁決處分，於法定期間內向
    本院聲明異議。
二、本件異議意旨略以：異議人於當日上午7 時30分許，駕車行
    駛於外側車道，路旁有告示牌指示該路段南下17公里後開放
    路肩行駛，異議人當時已經過了南下17公里處，因前有大客
    車從外切入內側車道，異議人即順勢勢向右切入路肩車道行
    駛，要排隊下堤頂大道，並非違規使用路肩，異議人被員警
    攔下後，便向員警說明，但員警不接受，而與該員警發生爭
    執，異議人始未在舉發違反道路交通管理事件通知單上簽名
    ，為此，請求撤銷原處分等語。
三、按汽車行駛於高速公路，未依規定使用路肩，處汽車駕駛人
    新臺幣3,000 元以上6,000 元以下罰鍰，道路交通管理處罰
    條例第33條第1 項第9 款定有明文。
四、經查，異議人於97年3 月4 日上午7 時40分許駕駛車號ZV-9
    835 號自用小客車，行經國道1 號高速公路汐五高架道時，
    因行駛路肩，經內政部警政署國道公路警察局第一警察隊攔
    停舉發，並由原處分機關就其行駛高速公路違規使用路肩部
    分之交通違規行為裁處罰鍰4,000 元之事實，有內政部警政
    署國道公路警察局公警局交字第Z1A006985 號舉發違反道路
    交通管理事件通知單、原處分機關97年5 月21日高市交裁字
    第裁32-Z1A006985號違反道路交通管理事件裁決書各1 份附
    卷可稽，且為異議人所不爭執，應堪信為真實。至異議人雖
    以上辭置辯，然經現場舉發員警鄭立偉陳稱：「伊服97年 3
    月4 日7 至11時高架巡邏勤務，於7 時40分，在國道1 號公
    路高架南向15.7公里處，目睹ZV-9835 號自小客車利用外側
    路肩超越前車後，由路肩變換車道至外側車道，再由外側車
    道變換車道至內側車道，伊駕駛巡邏車在國道1 號公路高架
    南向16.1公里處攔停該車，告知駕駛人違規事實後，請駕駛
    人出示駕照及行照，當場填掣公警局交字第Z1A006985 號違
    規通知單舉發行駛路肩違規。違規通知到通知聯當場請駕駛
    人簽收，惟駕駛人當場請求免罰並拒絕簽收，違規通知單通
    知聯另以郵寄方式送達」等語，有97年9 月4 日職務報告 1
    紙在卷可稽，本院質諸員警鄭立偉上開陳述情節，除已具體
    指出異議人違規之時間、地點、違規行駛路肩之情形、攔停
    舉發之地點、異議人拒簽舉發通知單等值勤時所見異議人違
    規行車之情狀外，，稽其上開證詞亦無矛盾之處，而參以其
    係在案發地點執行取締交通違規事件，全程目賭異議人之違
    規行駛路肩事實後始上前攔停開單舉發，並與異議人素不認
    識，亦無仇隙，則證人鄭立偉基於維護交通秩序所為之舉發
    ，應無任意構陷異議人違規之由，已足認證人上開證詞為真
    。據此，異議人行駛路肩之地點既係在國道1 號公路汐五高
    架南向15.7公里處，而非異議人所述之上開路段南下17公里
    以後，而上開異議人違規行駛路肩地點並無開放路肩行駛，
    亦有內政部警政署國道公路警察局第一警察隊97年4 月24日
    公警一交字第970171026 號函文1 紙在卷可稽，是異議人有
    上開違規行駛路肩之事實，應堪認定，從而，原處分機關依
    據道路交通管理處罰條例第33條第1 項第9 款規定，裁處異
    議人罰鍰4,000 元，於法並無不合，本件異議為無理由，應
    予駁回。
五、依道路交通案件處理辦法第19條前段，裁定如主文。
中    華    民    國    97    年    9     月    12    日
                      交通法庭      法  官  陳盈吉
以上正本證明與原本無異。
如不服本裁定，應於收受送達後5 日內向本院提出抗告狀。
中    華    民    國    97    年    9     月    12    日
                                    書記官  陳展榮


司法院資訊處製作；財團法人民間司法改革基金會備份。
